# 股权被收购方的处理

提问人：安好 时间：2023-03-10 19:14:13
请教陈版，上市公司通过发行股份吸收合并A公司，并与A公司原控股股东签署补偿协议，如未能实现承诺业绩，上市公司 1 元对价收购对应补偿股份并注销，A公司原控股股东应如何处理：
借：银行存款 1 元
借：资本公积
贷：长期股权投资
对吗？如果资本公积不够冲减的话，是继续冲减资本公积还是冲减留存收益，谢谢！

回答人：chenyiwei
上市公司的或有对价是一项以公允价值计量且其变动计入损益的金融资产，那么作为补偿义务人的被吸收方原控股股东的处理也是对称的，即确认一项以公允价值计量且其变动计入损益的金融负债。每期末根据实际业绩情况确认金融负债的公允价值变动，后续实际被回购股票时，按照回购款与上述金融负债公允价值之和，减去对应的长投或金融资产（上市公司股票）的账面价值的差额为投资收益。